臺灣雲林地方法院刑事判決　　　　　　　　 94年度訴字第5號
公　訴　人　臺灣雲林地方法院檢察署檢察官
被　　　告　甲○○　男　24歲.
上列被告因毒品危害防制條例案件，經檢察官提起公訴（93年度
毒偵字第1315號），被告於準備程序中就被訴事實為有罪之陳述
，受命法官於聽取當事人之意見後，本院合議庭裁定改由受命法
官獨任以簡式審判程序審理，判決如下：
    主  文
甲○○連續施用第一級毒品，處有期徒刑捌月，扣案之注射針筒
參支均沒收；又施用第二級毒品，處有期徒刑貳月；應執行有期
徒刑拾月，扣案之注射針筒參支均沒收。
    事實及理由
壹、程序事項：
    被告甲○○所犯為死刑、無期徒刑、最輕本刑為3 年以上有
    期徒刑之罪或高等法院管轄第一審案件以外之案件，而於本
    院準備程序進行中，被告就被訴事實為有罪之陳述，經法官
    告知簡式審判程序之旨，並聽取公訴人、被告之意見後，經
    本院合議庭裁定由受命法官獨任進行簡式審判程序，合先敘
    明。
貳、實體事項：
  一、構成犯罪事實：
      甲○○前曾於民國91、92年間因施用毒品案件，經2 次送
      觀察、勒戒後，認無繼續施用毒品之傾向，分別由臺灣彰
      化地方法院檢察署檢察官於91年8 月19日以91年度毒偵字
      第1823號、臺灣雲林地方法院檢察署檢察官於92年4月2日
      以92年度毒偵字第285 號為不起訴處分確定。詎仍不思悔
      改，於前開觀察、勒戒執行完畢釋放後5 年內，又基於施
      用第一級毒品之概括犯意，自93年2 、3 月間某日起至93
      年9 月19日晚上8 時許止，在其位於雲林縣虎尾鎮○○里
      ○○路36號住處，以將毒品海洛因摻水置入注射針筒內，
      再注射手臂血管之方式，連續施用第一級毒品海洛因多次
      ；另又於前開觀察、勒戒執行完畢釋放後5 年內，基於施
      用第二級毒品之犯意，於93年9 月20日，在其上址住處，
      以將毒品安非他命置入玻璃管內燒烤，再吸食其煙氣之方
      式，施用第二級毒品安非他命1 次。嗣因自覺吸毒有害身
      心，乃於93年9 月20日下午1 時30分許，在未有任何人發
      覺其施用毒品之犯行前，自行攜帶施用海洛因用之注射針
      筒3 支，前往雲林縣警察局虎尾分局報案，自首犯罪而接
      受裁判，經甲○○同意採集其尿液送驗後，結果呈甲基安
      非他命及嗎啡陽性反應，始悉上情。
  二、認定犯罪事實所憑之證據及理由：
      (一)被告甲○○坦承上揭犯罪事實。
      (二)雲林縣警察局虎尾分局查獲毒品嫌犯尿液送檢真實姓名
        對照表、雲林縣衛生局煙毒尿液檢驗成績書各1 份：證
        明被告於93年9 月20日所採集之尿液送驗後，結果呈甲
        基安非他命及嗎啡陽性反應（見偵卷第16、17頁）。
      (三)臺灣彰化地方法院檢察署檢察官91年度毒偵字第1823號
        、臺灣雲林地方法院檢察署檢察官92年毒偵字第285 號
        不起訴處分書各1 份：證明被告前因施用毒品案件，前
        曾經2 次觀察、勒戒後，由檢察官為不起訴處分確定，
        本件為前開觀察、勒戒執行完畢釋放後5 年內再犯（見
        偵卷第12至14頁）。
      (四)注射針筒3 支扣案。
      (五)綜上所述，足認被告自白與事實相符，應可採信，事證
        明確，被告犯行應堪認定。
  三、論罪科刑之理由：
      (一)查海洛因，係毒品危害防制條例第2 條第2項第1款所定
        之第一級毒品；安非他命，係毒品危害防制條例第2 條
        第2 項第2 款所定之第二級毒品。是核被告甲○○所為
        ，係犯毒品危害防制條例第10條第1 項之施用第一級毒
        品、同條例第10條第2 項之施用第二級毒品罪。被告施
        用第一級及第二級毒品前後持有第一級及第二級毒品之
        低度行為應分別為施用第一級及第二級毒品之高度行為
        所吸收，均不另論罪。被告先後多次施用第一級毒品之
        犯行，時間緊接，犯罪構成要件相同，顯係基於概括犯
        意反覆為之，為連續犯，應依刑法第56條規定以一罪論
        ，並加重其刑。被告所犯上開二罪罪名互異，犯意各別
        ，應分論併罰。
      (二)被告於犯罪未發覺前主動向雲林縣警察局虎尾分局自首
        之事實，業據被告供承明確，並有該分局刑事案件報告
        書1 紙附卷可稽，是被告於犯罪未發覺前自首並接受裁
        判，應依刑法第62條前段自首之規定減輕其刑。
      (三)爰審酌被告前無前科紀錄，素行良好，又經送2 次觀察
        、勒戒後，獲不起訴處分確定，竟再犯本件之罪，顯無
        悔改之意，及其犯罪之目的單純、手段平和、所生危害
        非詎、犯罪後坦承犯行態度尚佳，並考量施用毒品者均
        有相當程度之成癮性及心理依賴性，其犯罪心態與一般
        刑事犯罪之本質並不相同等一切情狀，分別量處如主文
        所示之刑。
      (四)扣案之注射針筒3 支係供被告施用第一級毒品所用之物
        ，且屬被告所有，業據被告供承在卷，應依刑法第38條
        第1 項第2 款規定，宣告沒收。
  四、適用之法律：
      (一)刑事訴訟法第273條之1第1 項、第299 條第1 項前段。
      (二)毒品危害防制條例第10條第1 項、第2 項、第23 條第2
        項、第18條第1項前段。
      (三)刑法第11條前段、第56條、第51條第5 款、第62條前段
        、第38條第1 項第2 款。
本案經檢察官乙○○到庭執行職務。
中　　華　　民　　國　　94　　年　　4 　　月　　29　　日
                  刑事第五庭    法  官  廖淑華
以上正本證明與原本無異。
如不服本判決，應於判決收受後10日內，向本院提出上訴狀（須
附繕本）。
                                書記官  張菀純
中　　華　　民　　國　　94　　年　　4 　　月　　29　　日
附錄法條：毒品危害防制條例第10條
施用第 1 級毒品者，處六月以上五年以下有期徒刑。
施用第 2 級毒品者，處三年以下有期徒刑。
